【裁判字號】    97,裁,5196
【裁判日期】    971128
【裁判案由】    退還稅款
【裁判全文】
最  高  行  政  法  院  裁  定
                                      97年度裁字第5196號
上  訴  人  甲○○○○○○○○
訴訟代理人  林昇平
            蔡季嫻
被 上訴 人  財政部臺灣省中區國稅局
代  表  人  乙○○
上列當事人間退還稅款事件，上訴人對於中華民國97年8月19日
臺中高等行政法院97年度簡字第89號判決，提起上訴，本院裁定
如下：
    主  文
上訴駁回。
上訴審訴訟費用由上訴人負擔。
    理  由
一、按對於適用簡易程序之裁判提起上訴，須經本院許可。前項
    許可，以訴訟事件所涉及之法律見解具有原則性者為限，行
    政訴訟法第235條定有明文。所謂法律見解具有原則性，係
    指該訴訟事件所涉及之法律問題意義重大，而有加以闡釋之
    必要而言。
二、本件上訴人對於臺中高等行政法院適用簡易程序所為之97年
    度簡字第89號判決（下稱原判決），提起上訴，係以：(一)本
    件訴訟標的並未經本院96年度裁字第494號裁定及原審法院
    94年度簡字第197號判決於確定之終局判決中裁判，是原判
    決有適用行政訴訟法第213條及第107條第1項第9款不當之違
    法。(二)上訴人不論依稅捐稽徵法第28條規定申請退還稅款，
    或依行政程序法第128條規定申請重開行政程序，均以系爭
    原課稅處分有新事實或新證據未經斟酌，致不利上訴人，如
    經斟酌，必有利於上訴人，即有相當於行政訴訟法第273條
    再審之法定事由，而為本件之訴訟標的，此均未經前確定之
    終局判決中裁判，即非行政訴訟法第107條第1項第9款規定
    所稱之「訴訟標的為確定判決之效力所及者」，自不受前確
    定判決既判力所拘束。(三)依爭點主義觀點、總額主義觀點、
    本院72年判字第336號判例意旨、本院95年2月份庭長法官聯
    席會議決議之法律見解、司法院釋字第135號解釋中陳世榮
    大法官之不同意見書之意旨、本院90年度判字第231號判決
    、94年度判字第762號判決等意旨及法律專業學者之見解，
    本件之訴訟標的與前確定判決之訴訟標不同，且原課稅處分
    未經確定之終局判決為裁判，自不受前確定判決確定力之拘
    束。(四)原判決援引之法務部91年2月25日法律字第009004797
    3號函釋意旨，與行政訴訟法第273號第1項規定矛盾。又原
    判決僅截取法務部92年3月20日法律字第0920010217號函釋
    之片段，而遽為本件判決，未究全函意旨，顯有適用法規不
    當之違法等語，為其論據。惟核其所陳上述理由，並無所涉
    及之法律見解具有原則性之情事。上訴人提起上訴，依首開
    規定及說明，不應許可，其上訴難謂合法，應予駁回。
三、據上論結，本件上訴為不合法。依行政訴訟法第249條第1項
    前段、第104條、民事訴訟法第95條、第78條，裁定如主文
    。
中    華    民    國    97    年    11    月    28    日
                    最高行政法院第五庭
                        審判長法官  劉  鑫  楨
                              法官  林  茂  權
                              法官  黃  淑  玲
                              法官  吳  慧  娟
                              法官  曹  瑞  卿
以  上  正  本  證  明  與  原  本  無  異
中    華    民    國    97    年    11    月    28    日
                              書記官  張  雅  琴


司法院資訊處製作；財團法人民間司法改革基金會備份。
